【裁判字號】    97,感聲,5
【裁判日期】    970505
【裁判案由】    免予執行感訓處分
【裁判全文】
臺灣宜蘭地方法院治安法庭裁定           97年度感聲字第5號
聲    請    人
即受感訓處分人  甲○○
                        （現在臺灣宜蘭監獄執行中）
上列聲請人即受感訓處分人因感訓處分執行案件（94年度感裁執
字第3號、96年度他調字第2號），聲請免予執行其感訓處分，本
院裁定如下：
    主  文
甲○○之感訓處分，免予執行。
    理  由
一、聲請意旨略以：聲請人即受感訓處分人甲○○於民國94年4
    月8日經本院治安法庭以93年度感裁字第5號裁定交付感訓處
    分，並已於94年4月25日確定在案。聲請人因其受感訓處分
    之流氓行為，同時觸犯傷害、搶奪、準強盜等罪，復經本院
    刑事庭以92年度易字第116號判決判處有期徒刑三月；以92
    年度訴字第261號判決判處有期徒刑一年、八年確定。其後
    聲請人因另犯竊盜罪，經本院刑事庭以93年度重訴字第8號
    判決判處有期徒刑十月確定。嗣中華民國九十六年罪犯減刑
    條例施行後，經本院以96年度聲減字第602號裁定將上開一
    年、十月之徒刑，分別減為六月、五月，並與上開不應減刑
    之八年徒刑，合併定三罪之應執行刑為有期徒刑八年十月確
    定，並由臺灣宜蘭地方法院檢察署檢察官簽發96年度執減更
    典字第728號執行指揮書指揮執行在案。聲請人自94年1月18
    日起執行前揭有期徒刑八年十月，迄今執行期間已逾三年，
    依法已無庸再執行前揭感訓處分，爰依法聲請裁定免予執行
    感訓處分。
二、按感訓處分期間為一年以上三年以下；且受裁定感訓處分之
    流氓行為，同時觸犯刑事法律者，經判決有罪確定，其應執
    行之有期徒刑、拘役或保安處分，與感訓期間，相互折抵之
    。其折抵以感訓處分一日互抵有期徒刑、拘役或保安處分一
    日，檢肅流氓條例第19條第1項前段、第21條第1項分別定有
    明文。而相互折抵之計算，以實際在監所受刑事處分執行、
    易科罰金之折算或在保安處分執行處所受保安處分執行之日
    數，及實際在感訓處分執行機關執行之日數為準；以執行刑
    事或保安處分之期間折抵感訓處分者，其所折抵感訓處分期
    間以三年計算；另定執行刑中之一罪或數罪應予折抵，其先
    執行感訓處分者，於所定應執行刑之刑期中扣除得折抵之期
    間後，執行其剩餘之刑期；其先執行刑事處分或保安處分者
    ，以實際執行日數為據，於扣除得折抵之期間後，執行其剩
    餘之感訓處分；先執行之刑事處分、保安處分或感訓處分，
    其執行期間不足折抵感訓處分或刑事處分、保安處分期間者
    ，應於出監所、易科罰金執行，保安處分執行完畢或感訓處
    分執行完畢後，接續執行感訓處分或刑事處分、保安處分；
    其執行期間足以折抵者，感訓處分或刑事處分、保安處分即
    免予執行；受感訓處分人或受刑人、受保安處分人得檢具事
    證，聲請原起訴之檢察機關或原裁定之法院治安法庭，免予
    執行其相互折抵後之刑事處分、保安處分或感訓處分。檢肅
    流氓條例施行細則第46條第3項、第4項、第5項、第7項、第
    9項亦分別定有明文。
三、經查，本件聲請人即受感訓處分人甲○○於94年4月8日經本
    院治安法庭以93年度感裁字第5號裁定交付感訓處分，並已
    於94年4月25日確定在案。聲請人因其受感訓處分之流氓行
    為，同時觸犯傷害、搶奪、準強盜等罪，復經本院刑事庭以
    92年度易字第116號判決判處有期徒刑三月（已先行於92年1
    2月24日入監服刑，於93年3月23日執行完畢）；以92年度訴
    字第261號判決判處有期徒刑一年、八年確定。其後聲請人
    因另犯竊盜罪，經本院刑事庭以93年度重訴字第8號判決判
    處有期徒刑十月確定。嗣中華民國九十六年罪犯減刑條例施
    行後，經本院以96年度聲減字第602號裁定將上開一年、十
    月之徒刑，分別減為六月、五月，並與上開不應減刑之八年
    徒刑，合併定其三罪之應執行刑為有期徒刑八年十月確定等
    情，業經調閱本院93年度感裁字第5號流氓卷宗、本院92年
    度易字第116號判決書、本院92年度訴字第261號判決書、本
    院93年度重訴字第8號判決書查核無誤，並有臺灣高等法院
    被告前案紀錄表一份在卷可稽，是聲請人前揭裁定應受感訓
    處分之流氓行為因同時觸犯刑事法律，而經本院判處有期徒
    刑三月、一年、八年確定。嗣中華民國九十六年罪犯減刑條
    例施行後，經本院以96年度聲減字第602號裁定將上開一年
    、八年之徒刑，與聲請人另犯竊盜罪所處之十月徒刑，於減
    刑後（即一年減為六月、十月減為五月、八年不減），合併
    定其三罪之應執行刑為有期徒刑八年十月確定等情，應堪認
    定。次查，聲請人因上開刑案應執行有期徒刑八年十月，而
    自94年1月18日起入臺灣宜蘭監獄執行，於折抵羈押日數321
    日後，其執行期滿日為101年12月31日等情，亦有臺灣宜蘭
    地方法院檢察署檢察官96年度執減更典字第728號執行指揮
    書、臺灣高等法院被告前案紀錄表各一份在卷足憑，同堪認
    定。是依首揭說明，本件聲請人流氓行為同時觸犯之同一刑
    事案件，其執行有期徒刑之在監日數依法自得折抵，故自94
    年1月18日執行迄今之期間，顯已逾三年，而足以折抵感訓
    處分之三年期間。從而，聲請人先執行之刑事處分期間合計
    已逾三年，既足以折抵感訓處分期間，依檢肅流氓條例施行
    細則第46條第7項後段規定，自應免予執行感訓處分。故聲
    請人聲請免予執行其感訓處分，洵屬有理，依法自應為如主
    文所示之裁定。
四、爰依檢肅流氓條例第21條第1項、第23條，刑事訴訟法第220
    條，裁定如主文。
中    華    民    國    97    年    5     月    5     日
                  治安法庭法  官  劉家祥
以上正本證明與原本無異。
如不服本裁定，應於裁定送達後10日內，向本院提出抗告狀。（
應附繕本）
                          書記官  劉謹翊
中    華    民    國    97    年    5     月    5     日


司法院資訊處製作；財團法人民間司法改革基金會備份。
